# 关于旅游收入的确认

提问人：bestxulin 时间：2017-05-08 22:45:04
如果一家公司，与国际市场的酒店及批发商签订合同，批量采购酒店房源，并在此价格在上加一定比例对下游客户进行销售，那么在确认收入时，应该是以全额确认，还是只确认加成的部分？

回答人：chenyiwei
要看是否买断（承担滞销风险）、有无自主定价权，是否与该公司经营的旅游或其他产品捆绑组合为套餐销售等因素。